【裁判字號】    91,易,654
【裁判日期】    920326
【裁判案由】    妨害風化
【裁判全文】
臺灣臺北地方法院刑事判決                          九十一年度易字第六五四號
    公  訴  人  臺灣臺北地方法院檢察署檢察官
    被      告  甲○○
                戊○○
                己○○
                乙○○原名姚.
                丙○○
                辛○○
右列被告因妨害風化案件，經檢察官聲請以簡易判決處刑（九十一年度偵字第一一七
六號），本院認不宜以簡易判決處刑，改以通常程序審理，判決如左：
    主      文
甲○○、乙○○共同意圖使女子與他人為猥褻之行為，而容留以營利，均累犯，甲○○處有期徒刑陸月，乙○○處有期徒刑伍月，如易科罰金，均以參佰元折算壹日。
戊○○、己○○共同意圖使女子與他人為猥褻之行為，而容留以營利，戊○○處有期
徒刑伍月，己○○處有期徒刑肆月，如易科罰金，均以參佰元折算壹日，己○○緩刑
貳年。
丙○○、辛○○共同意圖營利而意圖供人觀覽，公然為猥褻之行為，各處有期徒刑參
月，如易科罰金，均以參佰元折算壹日，均緩刑貳年。
    事      實
一、甲○○前因違反麻醉藥品管理條例，於民國八十六年間經本院判處有期徒刑五月
    ，如易科罰金，以三百元折算一日確定；又因肅清煙毒條例案件，於同年經臺灣
    高等法院撤銷原審判決，改判處有期徒刑七月確定，經定其應執行之刑為有期徒
    刑十月，於八十七年七月十四日因縮短刑期執行完畢。乙○○（原名姚淑芬）前
    因妨害家庭案件，於八十五年十月間經臺灣基隆地方法院判處有期徒刑四月，如
    易科罰金，以三百元折算一日確定，於同年十一月二十八日易科罰金執行完畢。
    戊○○前因違反公司法案件，於八十七年間經本院判處拘役五十日，如易科罰金
    ，以三百元折算一日確定，於八十七年七月三十日執行完畢（不構成累犯）。
二、甲○○係臺北市中山區○○○路○段四十號「一家人商務聯誼俱樂部」（下稱一
    家人俱樂部）負責人，自九十年三月間起僱用戊○○為現場經理，負責現場管理
    、人員調度及員工之應徵面試；自同年五月間起僱用己○○為控檯經理，負責帶
    領客人至包廂消費及安排女服務生至包廂服務客人；僱用乙○○擔任會計，負責
    收取顧客消費金額、發放薪資、應徵面試女服務生及記帳等工作；並雇用黃秀貞
    、丙○○為女服務生，負責陪侍客人飲酒作樂。九十年七月二十五日凌晨一時許
    適有男客庚○○前往一家人俱樂部飲酒消費，甲○○、戊○○、己○○及乙○○
    竟共同基於意圖使女子與他人為猥褻行為以營利之犯意聯絡與行為分擔，容留已
    成年之女子黃秀貞、丙○○，黃秀貞、丙○○則基於共同意圖營利而意圖供在場
    男客觀覽，公然為猥褻行為之犯意聯絡，在上址一家人俱樂部未上鎖且服務生及
    酒客均得隨時出入之公眾得出入之二○二包廂，陪同庚○○飲酒作樂，且以划酒
    拳或猜拳為遊戲，猜輸之人即脫一件衣服，黃秀貞、丙○○因此脫光衣服而裸露
    乳房，並任由男客撫摸乳房為猥褻行為，代價為包廂費新臺幣（下同）一千五百
    元，每位服務小姐服務費每小時一千六百八十元，且由服務小姐與該店四六分帳
    （即店家抽六成，小姐抽四成）。嗣於同日凌晨二時三十五分許，為警在上址二
    樓二○二包廂內，當場查獲黃秀貞、丙○○均脫光上衣裸露乳房及男客庚○○亦
    裸露上身，並扣得上下班考勤卡二張及該包廂帳單一紙，而悉上情。
三、案經臺北市政府警察局中山分局報告臺灣臺北地方法院檢察署檢察官聲請以簡易
    判決處刑。
    理  由
一、訊據被告戊○○、己○○、乙○○、黃秀貞、丙○○於本院審理時對於右揭事實
    除任由男客撫摸被告黃秀貞、丙○○乳房為猥褻行為乙節外，餘均坦承不諱，並
    有臺北市政府警察局中山分局中山二派出所臨檢紀錄表（參偵查卷第十一頁至十
    二頁反面）、現場照片二幀（參偵查卷第三頁）、上下班考勤卡二張（參偵查卷
    第二十七頁）及上開二○二包廂帳單（參偵查卷第二十八頁）各一紙在卷足憑。
    訊據被告甲○○則矢口否認有右揭犯行，辯稱：其係一家人俱樂部之消防管理員
    ，並非負責人，且其平日在同普建設股份有限公司（下稱同普公司）上班，擔任
    業務員，不可能擔任酒店負責人云云。被告乙○○另否認應徵黃秀貞之情事，被
    告黃秀貞、丙○○則均辯稱：其等未撫摸庚○○身體，庚○○亦未撫摸其等胸部
    云云。
二、經查：
  (一)被告黃秀貞、丙○○於右揭時、地陪同男客庚○○飲酒作樂時，係以划酒拳或猜
    拳為遊戲，猜輸之人即一件衣服，被告黃秀貞、丙○○因此脫光衣服而裸露乳房
    ，並任由男客撫摸乳房為猥褻行為等情，業據被告丙○○於警詢時承稱：其與庚○○玩猜拳遊戲，猜輸一次要脫一件衣服，警員臨檢時庚○○已脫光上身衣物，
    其與黃秀貞有撫摸庚○○身體，庚○○亦有撫摸其與黃秀貞之乳房等語（參偵查
    卷第二十四頁）甚明，核與證人庚○○於警詢時證稱：其與座臺小姐黃秀貞（花
    名KIKI）、丙○○（花名毛毛）在包廂喊酒拳及猜拳，猜輸的人要脫一件衣服，
    警員臨檢時黃秀貞與丙○○已脫掉上衣，上身赤裸，伊亦赤裸上身在飲酒作樂，
    在飲酒作樂過程中，黃秀貞曾撫摸其赤裸之上身，伊亦曾撫摸黃秀貞之乳房等語
    （參偵查卷第二十五頁反面至第二十第二十五之一頁）相符，且參以上開臨檢紀
    錄表亦載明：黃秀貞於坐檯陪侍及玩遊戲過程中，曾撫摸庚○○身體，庚○○亦
    曾撫摸黃秀貞乳房，丙○○亦同；黃秀貞丙○○因玩輸，已脫光上身衣物，庚○○因天氣熱亦脫光上身，遊戲過程中庚○○分別撫摸黃秀貞、丙○○乳房等語（
    參偵查卷第十二頁），被告黃秀貞、丙○○及證人庚○○並緊接上開記載之後簽
    名及捺指印，足見被告黃秀貞、丙○○確有脫光衣服裸露乳房，任由男客撫摸乳
    房之猥褻行為，是被告黃秀貞、丙○○嗣後翻異前詞，辯稱上情，顯不足採。按
    刑法分則中公然二字之意義，祇以不特定人或多數人得以共見共聞之狀況為已足
    ，又所謂多數人，係包括特定之多數人在內，至其人數應視立法意旨及實際情形
    已否達於公然之程度而定，司法院院字第二０三三號解釋及大法官會議釋字第一
    四五號解釋可資參照。查上址一家人俱樂部二○二包廂未上鎖且服務生及酒客均
    得隨時出入，此據被告丙○○於本院調查時陳明在卷（參本院九十一年十二月十
    六日訊問筆錄），被告乙○○於本院調查時亦陳稱：包廂有木板門，未設門鎖，
    一推就打開，營業時男、女服務生均會出入包廂等語（參本院九十二年月十六日
    訊問筆錄），證人即查獲被告等之警員丁○○於本院調查時亦到庭證稱：其等到
    達上址一家人俱樂部二樓臨檢，二○二包廂未上鎖等語（參本院九十二年月十六
    日訊問筆錄），是以上開二○二包廂係屬公眾得出入場所，可資認定。再者，被
    告黃秀貞至一家人俱樂部係由被告乙○○應徵面試乙節，業據被告黃秀貞於本院
    調查時陳明在卷，並當庭指認無訛（參本院九十一年十一月十五日、九十一年十
    二月十六日訊問筆錄），參以被告黃秀貞、乙○○二人素無怨隙，被告黃秀貞當
    無故為誣攀之理，是被告乙○○空言否認其事，尚無足採。
  (二)次查，被告甲○○係一家人俱樂部負責人乙節，業據被告戊○○、乙○○於警詢
    時供稱：一家人俱樂部實際負責人係甲○○等語（參偵查卷第十六頁反面、第十
    九頁反面），被告戊○○並當場提出被告甲○○之國民身分證影本供警員查核，
    此據被告戊○○於本院審理時陳明（參本院九十二年三月五日審判筆錄），核與
    證人丁○○於本院調查時結證情節相符（參本院九十二年三月五日訊問筆錄），
    復有被告甲○○之國民身分證影本一紙（參偵查卷第二十九頁）及上開臨檢紀錄
    表在卷可參，足見被告甲○○確為一家人俱樂部之負責人。而被告甲○○於八十
    九年十一月二十日至九十一年三月三十一日係任職同普公司擔任業務銷售人員，
    週一至週五上班時間為上午十時至下午六時，週六至週日上班時間為上午十時至
    下午八時，每月薪資為四萬元乙情，有同普公司九十二年一月二十七日同普（九
    二）業字第○一二七號函及勞工保險局九十二年二十七日保承資字第○九二一○○二三○九○號函覆勞工保險被保險人投保資料表各一件在卷可稽，雖足認被告
    辯稱其在同普公司任職乙節屬實，然上開一家人俱樂部營業之時間為每日下午八
    時至凌晨三時，此據被告戊○○、己○○分別於警詢及本院調查時供明，可徵一
    家人俱樂部營業之時間與被告甲○○在同普公司上班之時間並不衝突，尚難因其
    在同普公司任職，即謂無擔任一家人俱樂部負責人之可能。況且，被告甲○○毋
    須打卡，其上班時間較開始營業之時間晚，大約下午九時以後才會到一家人俱樂
    部，下班時間則不固定等情，業據被告戊○○陳明在卷（參本院九十一年十一月
    十五日訊問筆錄），足見被告甲○○得自己決定到俱樂部之時間，上班時間甚為
    自由，而與一般員工須考勤、打卡按時上下班之情形有別，此與一般行業負責人
    毋需打卡、上班時間自由之情形相同，益徵被告甲○○非僅係一家人俱樂部之消
    防管理員，顯係一家人俱樂部之負責人，是被告甲○○以上開情詞置辯，不足採
    信。至被告戊○○、乙○○嗣於本院調查時雖翻異前詞，改稱被告甲○○係一家
    人俱樂部消防管理員，非負責人，實際負責人係余保東云云，而證人余保東亦於
    本院調查時到庭證稱其係一家人俱樂部之實際負責人之一，對於有脫衣陪酒情事
    完全不知情，甲○○係其僱用之消防管理員云云，然證人余保東係被告甲○○之
    友人，此據證人余保東陳明，被告戊○○、乙○○復受僱於一家人俱樂部，其等
    所言顯係迴護被告甲○○之詞，尚難遽採。
  (三)綜上各情，被告甲○○係上址一家人俱樂部之負責人，於右揭時、地僱用被告戊○○為現場經理，負責現場管理、人員調度及員工之應徵面試；僱用被告己○○
    為控檯經理，負責帶領客人至包廂消費及安排女服務生至包廂服務客人；僱用被
    告乙○○擔任會計，負責收取顧客消費金額、發放薪資、應徵面試女服務生及記
    帳等工作，並雇用被告黃秀貞、丙○○為女服務生，於九十年七月二十五日凌晨
    一時許脫衣裸露乳房陪侍男客庚○○飲酒作樂，並任由男客撫摸乳房為猥褻行為
    ，是被告甲○○、戊○○、己○○及乙○○就容留被告黃秀貞、丙○○與男客為
    猥褻行為以營利之犯行，顯有犯意之聯絡與行為之分擔，俱為共同正犯。又被告
    黃秀貞為上開公然猥褻行為時，曾詢問被告丙○○是否一起玩，此據被告黃秀貞
    供明在卷（參本院九十一年十一月十五日訊問筆錄），足見被告黃秀貞及丙○○
    就右揭公然猥褻之行為亦有犯意之聯絡，均為共同正犯。
三、查被告甲○○係上址一家人俱樂部之負責人，於右揭時、地僱用被告戊○○為現
    場經理，負責現場管理、人員調度及員工之應徵面試；僱用被告己○○為控檯經
    理，負責帶領客人至包廂消費及安排女服務生至包廂服務客人；僱用被告乙○○
    擔任會計，負責收取顧客消費金額、發放薪資、應徵面試女服務生及記帳等工作
    ，並雇用被告黃秀貞、丙○○為女服務生，於九十年七月二十五日凌晨一時許脫
    衣裸露乳房陪侍男客庚○○飲酒作樂，並任由男客撫摸乳房為猥褻行為，並以六
    四分帳方式藉以牟利，是核被告甲○○、戊○○、己○○及乙○○所為，均係犯
    刑法第二百三十一條第一項之意圖使女子與他人為猥褻之行為，而容留以營利罪
    ；被告黃秀貞、丙○○所為，均係犯刑法第二百三十四條第二項營利公然猥褻罪
    。公訴人認被告甲○○、戊○○、己○○及乙○○所為係犯刑法第二百三十四條
    第二項之罪，並與被告黃秀貞、丙○○構成共同正犯，尚有未洽，惟起訴之事實
    相同，應依法變更起訴法條。被告甲○○、戊○○、己○○及乙○○就容留被告
    黃秀貞、丙○○與男客為猥褻行為以營利之犯行，顯有犯意之聯絡與行為之分擔
    ，俱為共同正犯。又被告黃秀貞及丙○○就右揭公然猥褻之行為亦有犯意之聯絡
    ，均為共同正犯。被告甲○○前因違反麻醉藥品管理條例，於八十六年間經本院
    判處有期徒刑五月，如易科罰金，以三百元折算一日確定；又因肅清煙毒條例案
    件，於同年經臺灣高等法院撤銷原審判決，改判處有期徒刑七月確定，經定其應
    執行之刑為有期徒刑十月，於八十七年七月十四日因縮短刑期執行完畢。被告乙○○（原名姚淑芬）前因妨害家庭案件，於八十五年十月間經臺灣基隆地方法院
    判處有期徒刑四月，如易科罰金，以三百元折算一日確定，於同年十一月二十八
    日易科罰金執行完畢，均有臺灣高等法院檢察署刑案紀錄簡覆表各一件在卷可按
    ，其二人分別於五年內再犯本件最重本刑為有期徒刑以上之罪，為累犯，應依刑
    法第四十七條規定加重其刑。爰審酌被告甲○○前有違反麻醉藥品管理條例、肅
    清煙毒條例之前科，被告乙○○前有妨害家庭前科，被告戊○○前因違反公司法
    案件，於八十七年間經本院判處拘役五十日，如易科罰金，以三百元折算一日確
    定，於八十七年七月三十日執行完畢（不構成累犯），被告己○○、黃秀貞、丙○○均無前科，均有臺灣高等法院檢察署刑案紀錄簡覆表各一件可參，及其等犯
    罪之動機、目的、手段，被告戊○○、己○○、乙○○、黃秀貞及丙○○於犯罪
    後均坦認犯行，被告甲○○於犯罪後仍否認犯行，圖卸刑責，並無悛悔之意，其
    等所為對社會善良風俗所生之危害等一切情狀，量處如主文所示之刑，並諭知易
    科罰金之折算標準，以示儆懲。又被告己○○、黃秀貞及丙○○前未曾受有期徒
    刑以上刑之宣告，此有上開臺灣高等法院檢察署刑案紀錄簡覆表在卷可稽，其等
    因一時失慮，偶罹刑典，經此刑之宣告後，應知警惕而無再犯之虞，本院因認暫
    不執行其刑為當，併予宣告如主文所示之緩刑，用啟自新。
據上論斷，應依刑事訴訟法第四百五十二條、第二百九十九條第一項前段、第三百條
，刑法第二十八條、第二百三十一條第一項、第二百三十四條第二項、第四十七條、
第四十一條第一項前段、第七十四條第一款，罰金罰鍰提高標準條例第二條，判決如
主文。
本案經檢察官張安箴到庭執行職務
中      華      民      國     九十二     年     三     月    二十六    日
                                      臺灣臺北地方法院刑事第七庭
                                          法  官  張  筱  琪
右正本證明與原本無異。
如不服本判決，應於判決送達後十日內，向本院提出上訴狀。
                                          書記官  薛  德  芬
中      華      民      國     九十二     年     三     月    二十八    日
附錄論罪法條
刑法第二百三十一條
意圖使男女與他人為性交或猥褻之行為，而引誘、容留或媒介以營利者，處五年以下
有期徒刑，得併科十萬元以下罰金。以詐術犯之者，亦同。
以犯前項之罪為常業者，處一年以上七年以下有期徒刑，得併科三十萬元以下罰金。
公務員包庇他人犯前二項之罪者，依各該項之規定加重其刑至二分之一。
刑法第二百三十四條第二項：
意圖營利犯前項之罪者，處二年以下有期徒刑、拘役或科或併科一萬元以下罰金。
刑法第二百三十四條第一項：
意圖供人觀覽，公然為猥褻之行為者，處一年以下有期徒刑、拘役或三千元以下罰金
。


司法院資訊處製作；財團法人民間司法改革基金會備份。
